Inventaris van het archief van de Handelsvereniging Amsterdam, 1879-1959 (1992)
Nationaal Archief, Den Haag
Handelsvereniging Amsterdam
oudste stuk - jongste stuk: 1878-1992
merendeel 1879-1959
I20501
17 inventarisnummer(s); 2,00 meter
Normale geschreven, getypte en gedrukte documenten, geen bijzondere handschriften.
Nationaal Archief, Den Haag
Handelsvereniging Amsterdam, 1878-1982
De Handelsvereniging Amsterdam heeft enkele jaren voor haar oprichting als anoniem bestuursorgaan gefunctioneerd. Bij Koninklijk Besluit werden op 5 december 1878 de eerste statuten vastgesteld, met als startdatum voor haar activiteiten op 1 januari 1879. In het begin was de aandacht vooral gericht op het importeren van goederen van goederen ten behoeve van landbouwondernemingen en het financieren en verschepen van producten van die ondernemingen. Vanaf 1889 richtte de activiteiten zich op de bewerking van woeste gronden voor de teelt van suikerriet, koffieplanten, cassave en sisal. De activiteiten vonden plaats in Nederlands-Indië, maar vanaf 1951 begon de handelmaatschappij ook met de teelt van suikerriet in Ethiopië. (Deze gegevens zijn gebaseerd op W. Brand, 1879 HVA 1979. Honderd jaar geschiedenis der Verenigde HVA Maatschappijen NV (Amsterdam 1979)) In 1982 werd de Handelsvereniging Amsterdam overgenomen door Bos & Kalis NV. In 1992 deed Boskalis het aandeel weer van de hand, waarna in totaal 65 ondernemingen werden opgericht, die handelden onder de naam Verenigde HVA Maatschappijen (VHVAM). Tegenwoordig opereert de organisatie onder de naam HVA International. Het archief bevat notulen van bestuursvergaderingen, jaarverslagen, stukken van algemene vergaderingen van aandeelhouders en verzamelde statuten.
Archiefvorming
Geschiedenis van het archiefbeheer
De verwerving van het archief
Het archief is door schenking verworven.
Aanwijzingen voor de gebruiker
Openbaarheidsbeperkingen
Volledig openbaar.
Materiële beperkingen
Het archief kent geen beperkingen voor het raadplegen van stukken als gevolg van slechte materiële staat.
Aanvraaginstructie
Openbare archiefstukken kunnen online worden aangevraagd en gereserveerd. U kunt dit ook via de terminals in de studiezaal van het Nationaal Archief doen. Om te kunnen reserveren dient u de volgende stappen te volgen:
Creëer een account of log in.
Selecteer in de archiefinventaris een archiefstuk.
Klik op ‘Reserveer’ en kies een tijdstip van inzage.
Verwant materiaal
Beschikbaarheid van kopieën
Inventarisnummers van dit archief zijn niet in kopievorm beschikbaar
Beschrijving van de series en archiefbestanddelen
- Notulen van bestuursvergaderingen., 1879-1959; 1-9A
  - dl. 1-5: 1879-1912, 1
  - dl. 6-10: 1912-1919, 2
  - dl. 11-15: 1919-1925, 3
  - dl. 16-20: 1925-1930, 4
  - dl. 21-25: 1930-1935, 5
  - dl. 26-30: 1935-1946, 6
  - dl. 31-34: 1946-1950, 7
  - dl. 35-38: 1950-1955, 8
  - dl. 39-41: 1956-1959, 9
  - Notulen van besprekingen tussen de directeur en commissarissen over statutenwijzigingen en benoemingen 1930-1937, 9A; 1 band
- Alfabetische index op de notulen., 10
- Jaarverslagen., 1870-1958; 11-12
  - 1879-1918, 11
  - 1919-1958, 12
- Notariële stukken: oprichtingsstukken, algemene vergaderingen van aandeelhouders, uitloting van obligaties e.d., 1880-1992; 13-14
  - 1880-1940, 13
  - 1940-1958; Zetelverplaatsing 1940-1946; 1992, 14
- Verzamelde statuten., 1878-1959; 15
- Balansboek., 1932-1974; 16